【裁判字號】    95,易,193
【裁判日期】    950630
【裁判案由】    竊盜
【裁判全文】
臺灣嘉義地方法院刑事判決               95年度易字第193號
    公  訴  人  臺灣嘉義地方法院檢察署檢察官
    被      告  甲○○
                        另案在嘉義監獄鹿草分監執行中
    指定辯護人  本院公設辯護人  丙○○
上列被告因竊盜案件，經檢察官提起公訴（九十五年度偵字第一
八一八號）及移送併辦（九十五年度偵字第三○二一、四○九七
號），本院合議庭裁定由受命法官獨任進行簡式審判程序，依協
商程序而為判決如下：
    主  文
甲○○行使偽造私文書，足以生損害於他人，累犯，處有期徒刑
玖月。「手機資源回收契約書」上所偽造林慧婷名義之簽名壹枚
及指印壹枚均沒收。
    事  實
一、甲○○前於民國九十年間因毒品危害防制條例案件，經本院
    九十年度訴字第六七四號刑事判決處以有期徒刑六月，如易
    科罰金以銀元三百元折算一日確定；九十一年間因毒品危害
    防制條例案件，經臺灣臺中地方法院九十一年度訴字第一九
    六五號刑事判決處以有期徒刑十月確定；前開刑罰接續執行
    ，九十三年三月四日假釋付保護管束，同年七月二十三日期
    滿未據撤銷，以執行完畢論（於本案構成累犯）。九十四年
    間因毒品危害防制條例案件，經本院九十四年度訴字第二○
    九號刑事判決處以有期徒刑一年確定，尚未執行完畢（於
    本件不構成累犯）。竟不知悔改，復李昆龍共同意圖為自己
    不法所有，並基於概括之犯意聯絡，連續於：(一)九十五年二
    月二十七日晚上七時五十分許，至嘉義市○區○○路二五五
    號「九華山地藏庵」，甲○○在外把風，李昆龍進入該址「
    昭忠祠」內，以線繩綁住黏性物品（起訴書誤載為兇器之鐵
    片），再將之放入賽錢箱，欲黏取箱內香油錢，惟尚未竊得
    財物，即為該地藏庵人員報警查獲甲○○，惟李昆龍乘機逃
    離現場。(二)同年三月二十日中午十二時許，至嘉義市○區○
    ○街七十四號「北嶽廟」，甲○○在外把風，李昆龍進入廟
    內，以線繩綁住黏性物品，再將之放入賽錢箱相同手法，黏
    取竊得箱內香油錢新台幣（下同）一千五百元。(三)同年四月
    三日下午六時四十五分許，至「北嶽廟」，甲○○在外把風
    ，李昆龍進入廟內，以線繩綁住黏性物品，再將之放入賽錢
    箱相同手法，黏取竊得箱內香油錢一千元。(四)同年四月五日
    中午十二時三十七分許，至「北嶽廟」，甲○○在外把風，
    李昆龍進入廟內，以線繩綁住黏性物品，再將之放入賽錢箱
    相同手法，黏取竊得箱內香油錢七百元（併辦意旨書誤載為
    一千元）。
二、甲○○承前概括犯意，(一)於九十五年三月三十日下午一時三
    十分許，至吳錚沺所經營嘉義縣水上鄉○○村○○街一三四
    號小吃店處用餐，乘機竊取上址置物櫃內吳錚沺所有門號0
    000000000號、序號0000000000000
    00號、價值約一萬八千六百元之行動電話一具得手。(二)甲
    ○○得手後，旋於同日下午三至五時許，持該行動電話至嘉
    義市○○路二九一之六號「電喂」通訊行，在「手機資源回
    收契約書上」偽造林慧婷之簽名一枚及指印一枚，偽造林慧
    婷名義該契約書，並交付不知情之該通訊行負責人紀志炎，
    而以九千元價格出售該手機，足以生損害於林慧婷、紀志炎
    。嗣為吳錚沺發現並報警循線查獲。
三、案經嘉義市警察局第二分局報告臺灣嘉義地方法院檢察署檢
    察官偵查起訴及移送併辦。
    理  由
一、本件被告甲○○所涉犯者為刑法第二百十六條、第二百十條
    法定刑為「五年以下有期徒刑」之行使偽造文書罪及第三百
    二十條第一項法定刑為「五年以下有期徒刑、拘役或五百元
    以下罰金」之普通竊盜罪，非死刑、無期徒刑、最輕本刑為
    三年以上有期徒刑之罪或高等法院管轄第一審案件。本院行
    準備程序中，被告就被訴事實為有罪之陳述，經告知簡式審
    判程序之旨，並聽取檢察官及被告之意見後，本院爰依刑事
    訴訟法第二百七十三條之一第一項裁定由受命法官獨任進行
    簡式審判程序。因此，本件簡式審判程序之證據調查依刑事
    訴訟法第二百七十三條之二規定不受同法第一百五十九條第
    一項、第一百六十一條之二、第一百六十一條之三、第一百
    六十三條之一及第一百六十四條至第一百七十條規定之限制
    。此外，本件於本院裁定進行簡式審判程序後，檢察官請求
    就被告願受科刑之範圍於審判外進行協議，經本院同意且指
    定本院公設辯護人協助進行協商，當事人雙方就「判處有期
    徒刑九月」科刑範圍達成合意且被告認罪，而由檢察官聲請
    本院改依協商程序而為判決，均合先敘明。
二、前開犯罪事實，迭據被告於警訊、偵查及審理時坦承不諱，
    核與共犯李昆龍供述相符，復據被害人吳長立、乙○○、林
    岱儀、吳錚沺、紀志炎等所述情節無訛，且有卷附監視器翻
    拍照片、監視器錄影光碟、贓物認領保管單、被害報告單、
    手機資源回收契約書等可資佐證。因此，被告自白與事實相
    符，事證明確，其犯行堪以認定。
三、核被告所為，係犯刑法第二百十條、第二百十六條之行使偽
    造私文書罪、第三百二十條第三項、第一項之普通竊盜未遂
    罪、第三百二十條第一項之普通竊盜既遂罪。起訴書稱被告
    所犯係刑法第三百二十一條第二項、第一項第三款之加重竊
    盜未遂罪，但公訴檢察官已於審理時當庭更正起訴法條為第
    三百二十條第三項、第一項之普通竊盜未遂罪，併予說明之
    。被告與李昆龍就事實欄一之竊盜犯行，有犯意聯絡及行為
    分擔，皆為共同正犯。其偽造署押為偽造私文書之部分行為
    ，不另成罪，偽造私文書而後行使，偽造之低度行為應為行
    使之高度行為所吸收，應依行使論擬。被告先後多次竊盜之
    犯行，均時間緊接，方法雷同，所犯係構成要件相同之罪名
    ，顯係基於概括犯意為之，應依刑法第五十六條連續犯規定
    ，從情節較重之事實欄二(一)之犯行論以普通竊盜既遂一罪，
    並加重其刑。前開行使偽造私文書與普通竊盜既遂二罪之間
    ，有方法與結果牽連關係，為牽連犯，應從一重之行使偽造
    私文書罪處斷。另查，被告前於九十年間因毒品危害防制條
    例案件，經本院九十年度訴字第六七四號刑事判決處以有期
    徒刑六月，如易科罰金以銀元三百元折算一日確定；九十一
    年間因毒品危害防制條例案件，經臺灣臺中地方法院九十一
    年度訴字第一九六五號刑事判決處以有期徒刑十月確定；前
    開刑罰接續執行，九十三年三月四日假釋付保護管束，同年
    七月二十三日期滿未據撤銷，以執行完畢論等情，有卷附之
    臺灣嘉義地方法院檢察署刑案資料查註紀錄表、臺灣高等法
    院被告前案紀錄表各一份足憑，其受有期徒刑執行完畢，五
    年以內再犯本件有期徒刑以上之罪，為累犯，應依刑法第四
    十七規定，遞加重其刑。起訴書雖僅論及事實欄一(一)之犯行
    ，未論及其他部分，然檢察官就犯罪事實一部起訴者，其效
    力及於全部，本件被告全部犯罪事實，既具有連續犯及牽連
    犯之裁判上一罪關係，已如前述，本院自得併予審理。
四、本院爰依被告自白及前開前案紀錄資料，審酌被告年富力壯
    ，不思上進，貪圖他人財物而犯罪之動機及目的；犯罪時未
    受明確之刺激；以線繩綁物黏取賽錢箱內金錢，徒手拿取行
    動電話，偽造他人名義文書等犯罪手段；未婚，一子約五個
    月大，父母撫養照顧，與父母同住，之前從事賣衣服工作，
    月薪約二萬餘元之生活狀況；前有多次毒品前科，品行不佳
    ；高中畢業之智識程度；與被害人多素不相識；屢次行竊，
    破壞治安，令人心惶惶；犯罪後尚能坦承犯行之態度等一切
    情狀，不經言詞辯論，而於協商範圍內判處如主文所示之刑
    ，以示懲儆。
五、末「手機資源回收契約書」上所偽造林慧婷名義之簽名壹枚
    及指印壹枚，應依刑法第二百十九條宣告沒收。
六、依刑事訴訟法第四百五十五條之十，本件除有同法第四百五
    十五條之四第一項第一款「有前條第二項之撤銷合意或撤回
    協商聲請者」、第二款「被告協商之意思非出於自由意志者
    」、第四款「被告所犯之罪非第四百五十五條之二第一項所
    定得以聲請協商判決者」、第六款「被告有其他較重之裁判
    上一罪之犯罪事實者」、第七款「法院認應諭知免刑或免訴
    、不受理者」所定情形之一，或協商判決違反同條第二項「
    除有前項所定情形之一者外，法院應不經言詞辯論，於協商
    合意範圍內為判決。法院為協商判決所科之刑，以宣告緩刑
    、二年以下有期徒刑、拘役或罰金為限之規定者」，不得上
    訴。如有刑事訴訟法第四百五十五條之十所定得提起上訴之
    情事，且不服本判決，應於判決送達之日起十日內，向本院
    提出上訴狀。
據上論斷，應依刑事訴訟法第二百七十三條之一第一項、第四百
五十五條之二第一項、第四百五十五條之四第二項、第四百五十
五條之八、第四百五十四條，刑法第五十六條、第三百二十條第
一項、第二百十條、第二百十六條、第五十五條、第四十七條、
第二百十九條，罰金罰鍰提高標準條例第一條前段，判決如主文
。
中    華    民    國    95    年    6     月    30    日
                        刑事第一庭  法  官   張 道 周
上列正本證明與原本無異。
如有刑事訴訟法第四百五十五條之十所定得提起上訴之情事，且
不服本判決，應於判決送達之日起十日內，向本院提出上訴狀（
應附繕本）。
中    華    民    國    95    年    6     月    30    日
                                    書記官   黃 意 雯
附記本判決論罪之法條全文
刑法第二百十六條
行使第二百十條至第二百十五條之文書者，依偽造、變造文書或
登載不實事項或使登載不實事項之規定處斷。
刑法第二百十條
偽造、變造私文書，足以生損害於公眾或他人者，處五年以下有
期徒刑。
刑法第三百二十條第一項
意圖為自己或第三人不法之所有，而竊取他人之動產者，為竊盜
罪，處五年以下有期徒刑、拘役或五百元以下罰金。


司法院資訊處製作；財團法人民間司法改革基金會備份。
